---
title: "Tarea 1: Linear Discrimant Analysis en R"
author: "Jose Reyez Garza, Braulio Piña Amaros, Carlos Perez Velazquez"
date: "9/1/2020"
output: html_document
---

El objetivo de la primer tarea es realizar un programa en R que codifique el algoritmo de análisis discriminante lineal. Se asumirá que todas las variables independientes son continuas con distribución normal.

```{r}

#librerías a utilizar
library(tidyr)
library(dplyr)

```

## Obtenemos nuestro dataset

```{r}

iris<-datasets::iris
# sembramos una semilla para reproducibilidad
set.seed(1983)

```

## Definimos nuestras funciones

Función que calcula la estimación de la probabilidad a-priori para una clase.   
Nombre de función: apriori   
Parámetros:    
a) df: Data frame con los datos   
b) pred_colname:Nombre de la columna que contiene la clase a predecir   
c) ck:Clase sobre la que se calculara la estimación de la probabilidad a-priori   
Regresa:   
Probabilidad a-priori   

```{r}

apriori<-function(df,pred_colname,ck){
  
  obs=nrow(df)
  pi_k=df%>%
    select(pred_colname)%>%
    filter(.==ck)%>%
    nrow()%>%
    (function(x) x/obs)
  
  if(pi_k==0){
    pi_k=.0001
  }
  
  return(pi_k)
}

```

Función que calcula la estimación de la media del PDF para una clase.   
Nombre de función: media   
Parámetros:    
a) df:  Data frame con los datos   
b)pred_colname: Nombre de la columna que contiene la clase a predecir   
c) indvar: Lista con los nombres de las variables independientes con los que se calculará la media.    
d) ck: Clase sobre la que se calculará la estimación de la media   
Regresa:   
Vector con la media donde cada elemento mantiene el mismo orden de la lista de las variables independientes que se pasaron como parámetro

```{r}

media<-function(df,pred_colname,indvar,ck){
  
  means<-df%>%
    filter((!!sym(pred_colname))==ck)%>%
    select(unlist(indvar))%>%
    colMeans()
  
  return(means)
}
```

Función que calcula la estimación de la varianza/covarianza del PDF para todos los datos. (se asume que todas las variables independientes poseen la misma varianza/covarianza).
Nombre de función: var.covar   
Parámetros:    
a) Data frame con los datos   
b) Nombre de la columna que contiene la clase a predecir   
c) Lista con los nombres de las variables independientes con los que se calculará la estimación de la varianza/covarianza   
d) Clase sobre la que se calculará la estimación de la varianza/covarianza   
Regresa:   
Valor o Matriz con la  varianza/covarianza donde cada columna mantiene el mismo orden de la lista de las variables independientes que se pasaron como parámetro

```{r}

var.covar<-function(df,pred_colname,indvar,ck){
  filt= df%>%
    filter((!!sym(pred_colname))==ck)%>%
    select(unlist(indvar))
           var_matrix=cov(filt)
           return(var_matrix)
           
}

```

Función que calcula el discriminante para una clase dada.   
Nombre de función: delta   
Parámetros:    
a) Vector numérico X con los valores a clasificar. Deben proporcionarse en el mismo orden con el que se estimaron la media y la varianza/covarianza 
b) probabilidad a-priori estimada para esa clase   
c) Media estimada para esa clase   
d) varianza/covarianza estimada para esa clase   
Regresa:   
Valor del discriminante para la clase dada


```{r}

delta<-function(vector, p_apriori, v_medias,m_var){
  vector_x=as.numeric(vector)
  apri = as.vector(p_apriori)
  mean = as.matrix(v_medias)
  discri_value<-vector_x%*%solve(m_var)%*%mean-.5*t(mean)%*%solve(m_var)%*%mean+log(apri)
  return (discri_value)
  
}

```

Función que clasifiqua una o más observaciones   
Nombre de función: clasifica   
Parámetros:    
a) Vector numérico X con los valores a clasificar. Deben proporcionarse en el mismo orden con el que se estimaron la media y la varianza/covarianza    
b) probabilidad a-priori estimada para esa clase   
c) Media estimada para esa clase   
d) varianza/covarianza estimada para esa clase   
Regresa
Clase a la que pertenece la observación

```{r}

clasifica<-function(obs,pi,mu,sigma){
  
  deltas<-cbind(delta(obs,pi[1,],mu[1,],sigma),delta(obs,pi[2,],mu[2,],sigma),delta(obs,pi[3,],mu[3,],sigma))
  colnames(deltas)<-c("setosa","versicolor","virginica")
  k<-colnames(deltas)[deltas==max(deltas)]
  return(k)
}

```

### Entrenamiento y Pruebas

```{r}

# Se divide el dataset en 80% para entrenamiento y 20% para pruebas
df = sort(sample(nrow(iris), nrow(iris)*.8))

# 80% de las observaciones para entrenamiento
train<-iris[df,]

# Se define el nombre de la columna que contiene la clase a predecir
pred_colname<-"Species"

# Variables independientes
indvar<-list("Sepal.Length" ,"Sepal.Width",  "Petal.Length", "Petal.Width" )

# Probabilidad por clase
ap_k1<-apriori(train,pred_colname,"setosa")
ap_k2<-apriori(train,pred_colname,"versicolor")
ap_k3<-apriori(train,pred_colname,"virginica")

# Media por clase
mu_k1<-media(train,pred_colname,indvar,"setosa")
mu_k2<-media(train,pred_colname,indvar,"versicolor")
mu_k3<-media(train,pred_colname,indvar,"virginica")
  
mu<-rbind(mu_k1,mu_k2,mu_k3)
pi<-rbind(ap_k1,ap_k2,ap_k3)

# Varianza/covarianza para todos los datos (todos poseen la misma varianza/covarianza)
sigma<-var.covar(train,pred_colname,indvar,"setosa")

# Probamos nuestro modelo con el 20% restante
results<-matrix(nrow=0,ncol=2)
test<-iris[-df,]

for(i in 1:nrow(test)){
  x<-sapply(test[i,1:4],as.numeric)
  r<-clasifica(x,pi,mu,sigma)
  results<-rbind(results,c(r,as.character(test[i,5])))
}

error<-sum(results[,1]!=results[,2])/nrow(results)

```

Usamos la función confusionMatrix() de la librería [caret](https://www.rdocumentation.org/packages/caret/versions/3.45/topics/confusionMatrix) para medir nuestros resultados
```{r}
library(caret)
cat("error:",error)
confusionMatrix(table(results[,1],results[,2]))
```